臺灣臺北地方法院民事裁定
111年度抗字第13號
抗  告  人  展雲事業股份有限公司

法定代理人  鍾克信  
相  對  人  傅小珍  
上列當事人間本票裁定事件，抗告人對於民國110年11月26日本
院司法事務官所為110年度司票字第18699號裁定提起抗告，本院
裁定如下：
    主  文
抗告駁回。
抗告費用新臺幣壹仟元由抗告人負擔。
    理  由
按本票執票人，依票據法第123條規定，聲請法院裁定許可對發
  票人強制執行，係屬非訟事件，此項聲請之裁定，及抗告法院
  之裁定，僅依非訟事件程序，以審查強制執行許可與否，並無
  確定實體上法律關係存否之效力，如發票人就票據債務之存否
  有爭執時，應由發票人提起確認之訴以資解決（最高法院57年
  度台抗字第76號裁判意旨參照）。次按本票既載明免除作成拒
  絕證書，則執票人聲請裁定准予強制執行時，自毋庸提出已為
  付款提示之證據。票據債務人如主張執票人未為提示，依票據
  法第124條準用同法第95條但書之規定，應由其負舉證之責（
  最高法院84年度台抗字第22號裁定意旨參照）。
相對人主張其執有抗告人所簽發如附表所示、利息均未約定、
  免除作成拒絕證書之本票2紙（下合稱系爭本票），詎到期後
  提示未獲付款，爰聲請就票面金額及依年息6%計算之利息准予
  強制執行，原裁定就系爭本票為形式上審查，認系爭本票已完
  備票據法第120條所規定之法定記載事項，屬有效之本票，依
  同法第123條規定，裁定准許相對人得就系爭本票票款與利息
  為強制執行，經核於法並無不符。
抗告意旨略以：伊未簽發系爭本票，且相對人聲請本件本票裁
  定前，未向抗告人提示系爭本票，依法無從行使追索權，其聲
  請於法不合，原裁定應予廢棄云云。惟查，系爭本票是否確屬
  抗告人所簽發，核屬實體法上之爭執，非本件非訟程序所得審
  究，抗告人應另循民事訴訟程序以資解決。另系爭本票已載明
  免除作成拒絕證書，是抗告人辯以相對人未為付款提示乙節，
  依前揭說明，應由其負舉證之責。而抗告人空言主張上情，未
  提出相關證據，本院無從為其有利之認定。其指摘原裁定不當
  ，求為廢棄，為無理由，應予駁回。
據上論結，本件抗告為無理由，爰裁定如主文。
中　　華　　民　　國　　111 　年　　1 　　月　  12　　日
                  民事第五庭  審判長法　官　匡  偉
                                    法  官  劉娟呈
                                    法  官  蔡牧容
以上正本係照原本作成。
本裁定不得再抗告。　　　　　　　　　　　　　　　　
中　　華　　民　　國　　111 　年　　1 　　月　　12　　日
                                    書記官　周芳安
編號 發票日 票面金額 (新臺幣) 到期日 票據號碼 1 110年8月13日 14萬6,000元 110年11月12日 CH0000000 2 110年8月2日 14萬6,000元 110年10月16日 CH0000000